【裁判字號】    97,交抗,423
【裁判日期】    970829
【裁判案由】    聲明異議
【裁判全文】
臺灣高等法院高雄分院刑事裁定         97年度交抗字第423號
抗 告 人  高雄市政府交通局
代 表 人  王國材
受處分人  甲○○
上列抗告人因違反道路交通管理處罰條例聲明異議案件，不服臺
灣高雄地方法院中華民國97年7 月11日裁定（97年度交聲字第67
0 號），提起抗告，本院裁定如下：
    主  文
抗告駁回。
    理  由
一、抗告意旨略以：受處分人甲○○於民國96年12月6 日中午12
    時許，駕駛ZH-1067 號自小貨車行經台27線71.6公里仙公廟
    前，經以感應式線圈測速照相儀器測得時速76公里而超速行
    駛。又該感應式線圈測速照相儀器出廠後，已經荷蘭測量局
    檢驗合格簽證，再經我國駐荷蘭台北代表處與臺灣臺北地方
    法院所屬民間公證人公證，是其功能之準確當無疑義。抗告
    人裁決受處分人甲○○罰鍰新臺幣（下同）1,600 元，即無
    違誤。
二、經查：
    (一)受處分人甲○○於96年12月6 日中午12時許，駕駛ZH-106
      7 號自小貨車行經台27線71.6公里仙公廟前，經以感應式
      線圈測速照相儀器測得時速76公里，超過限速16公里，為
      警逕行舉發後，再經抗告人機關裁決罰鍰1,600 元之事實
      ，有高雄市政府交通局違反道路交通管理事件裁決書、屏
      東縣警察局97年2 月21日屏警交字第0970008672號函、屏
      東縣警察局舉發違反道路交通管理事件通知單、照片附卷
      可稽 (見原審卷第4～6 頁），自堪以認定。
    (二)又抗告人機關固以感應式線圈測速照相儀器出廠後，已經
      荷蘭測量局檢驗合格簽證，再經我國駐荷蘭台北代表處與
      臺灣臺北地方法院所屬民間公證人公證，是其功能之準確
      當無疑義等語。然依度量衡法第5 條規定：「為確保交易
      安全、維護大眾安全健康及環境保護，主管機關得就供交
      易、證明、公務檢測、環境保護、公共安全、醫療衛生有
      關之度量衡器，指定為法定度量器。」，同法第7 條規定
      ：「辦理法定度量衡器檢定、檢查之機關（構）、團體，
      其使用之度量衡標準器應適時追溯檢校；因公務執行檢測
      用之度量衡器，亦同。」同法第16條規定：「經檢定合格
      在使用中之法定度量衡器，應接受檢查。」。再依度量衡
      法施行細則第2 條及度量衡器檢定檢查辦法第3 條規定，
      度量衡法第5 條所稱法定度量衡器其中速度計係指公務檢
      測用雷達測速儀及公務檢測用雷射測速儀（光達式）。綜
      觀上開規定，可知感應式線圈測速照相儀器既未經本國主
      管機關指定為法定度量器，自亦無從依度量衡法規定辦理
      檢定及檢查。是感應式線圈測速照相儀器依法自不得使用
      於公務執行檢測用。
    從而，屏東縣警察局使用感應式線圈測速照相儀器執行檢測
    ，認受處分人超速行駛，尚難採憑。抗告人機關裁決受處分
    人罰鍰1,600 元，即難認為允當。原審裁定撤銷原處分，另
    諭知受處分人不罰，核無違誤。抗告人機關之抗告，為無理
    由，應予駁回。
三、據上論結，應依道路交通案件處理辦法第26條、刑事訴訟法
    第412 條，裁定如主文。
中    華    民    國    97    年    8     月    29    日
                  刑事第八庭    審判長法  官   李炫德
                                      法  官   陳志銘
                                      法  官   郭玫利
以上正本證明與原本無異。
不得再抗告。
中    華    民    國    97    年    8     月    29    日
                                      書記官   楊茱宜


司法院資訊處製作；財團法人民間司法改革基金會備份。
